臺灣高等法院臺南分院交通事件裁定
抗　告　人
即受處分人　劉泓志
上列抗告人因違反道路交通管理處罰條例案件，不服臺灣嘉義地
方法院中華民國一○○年七月二十九日所為裁定（一○○年度交
聲字第七二九號），提起抗告，本院裁定如下：
    主    文
抗告駁回。
    理    由
一、抗告意旨略以：警方有舉發獎金，且系爭違規舉發通知單有
    修改痕跡，警方有捏造可能，有監察院函參，違背證據法則
    ，原審故意遺漏此主張，分明包庇；警方因抗告人拒於通知
    單簽名，而變更其紅燈越線之心證，改以闖紅燈舉發違規。
    且抗告人係在紅燈越線後，依員警指示前進，而非闖紅燈，
    為此，提出抗告云云。
二、按駕駛人駕駛汽車，應遵守道路交通標誌、標線、號誌之指
    示，道路交通安全規則第九十條定有明文。汽車行駛至交岔
    路口，其行進、轉彎應遵守燈光號誌，道路交通安全規則第
    一百零二條第一項第一款亦有明定。至所謂「號誌」，係指
    管制道路交通，表示行進、注意、停止，而以手勢、光色、
    音響、文字等指示之訊號，道路交通管理處罰條例第三條第
    七款亦有明文。又汽車駕駛人，行經有燈光號誌管制之交岔
    路口闖紅燈者，處新臺幣一千八百元以上五千四百元以下罰
    鍰，道路交通管理處罰條例第五十三條第一項定有明文，而
    汽車駕駛人有同條例第五十三條第一項之情形者，並予記違
    規點數三點，同條例第六十三條第一項第三款亦有規定。
三、本件舉發地點為嘉一六八線與嘉一六一線之丁字路口，抗告
    人駕駛之車牌號碼Ｍ八—二九六二號自用小客車，沿嘉一六
    八線由西往東行駛，有執勤舉發警員蕭世軒繪製現場圖可參
    （見一審卷第三十二、六十三頁）。抗告人不否認有於一０
    ０年四月二十八日下午四時三十分許，駕駛車牌號碼Ｍ八—
    二九六二號自用小客車，行至嘉一六八線與嘉一六一線之丁
    字路口，即嘉一六一線崁後路路口等事，惟辯稱：因遇紅燈
    而暫停於路口云云；執勤舉發警員蕭世軒於原審則證稱：抗
    告人行至嘉一六八線與嘉一六一線之丁字路口，遇紅燈時，
    右轉嘉一六一線等詞（見一審卷第二十三頁）。本件抗告人
    既不爭執舉發警員蕭世軒主張其行駛之方向是紅燈，則抗告
    人是否違規，須視抗告人駕駛之車牌號碼Ｍ八—二九六二號
    自用小客車，是否如抗告人所言停於嘉一六八線與嘉一六一
    線之丁字路口上，抑係警員蕭世軒舉發之抗告人駕駛之車牌
    號碼Ｍ八—二九六二號自用小客車右轉至嘉一六一線上為斷
    ？
四、舉發警員蕭世軒於執勤時，當時有錄影存證，於原審提出錄
    影光碟為證。原審當庭勘驗舉發錄影光碟結果：「(一)錄影畫
    面開始時，號誌二、三顯示為紅燈，隨即變換成綠燈。(二)錄
    影畫面顯示六秒時，異議人所駕駛車牌號碼Ｍ八—二九六二
    號自用小客車頭出現在一六一線與一六八線交叉路口並往前
    右偏。(三)錄影畫面顯示七秒至十四秒時，異議人所駕駛車牌
    號碼Ｍ八—二九六二號自用小客車保持靜止狀態，靜止時該
    車前輪壓在一六一線之斑馬線上。(四)錄影畫面顯示十五秒時
    ，異議人所駕駛車牌號碼Ｍ八—二九六二號自用小客車右轉
    往一六一線直行。(五)錄影畫面結束時，號誌二、三仍顯示為
    綠燈。」有原審勘驗筆錄附卷可參（見原審卷第二十三頁）
    。畫面顯示嘉一六一線上交通號誌（即號誌二、三）為綠燈
    時，抗告人駕駛之車牌號碼Ｍ八—二九六二號自用小客車，
    在一六一線與一六八線交叉路口並往前右偏；再保持靜止狀
    態七秒，車前輪已壓在一六一線之斑馬線上；而後右轉往一
    六一線直行。復依舉發警員蕭世軒提出之翻拍錄影照片，亦
    顯示抗告人駕駛之車牌號碼Ｍ八—二九六二號自用小客車，
    於綠燈（即一六八線交通號誌紅燈、一六一線交通號誌綠燈
    ）時，右轉行駛於綠燈線路上（即嘉一六一線），有卷附照
    片五張可參（見一審卷第二十九至三十一頁）。執勤警員蕭
    世軒舉發抗告人駕駛之車牌號碼Ｍ八—二九六二號自用小客
    車於一六八線紅燈，右轉至嘉一六一線上，有紅燈右轉之違
    規行為，尚無違誤。抗告人所辯停於嘉一六八線與嘉一六一
    線之丁字路口上云云，不足採信。
五、抗告人固抗告稱：抗告人係在紅燈越線後，依員警指示前進
    云云。然參酌原審上開勘驗舉發錄影光碟顯示，嘉一六一線
    上交通號誌（即號誌二、三）為綠燈時，抗告人駕駛之車牌
    號碼Ｍ八—二九六二號自用小客車，即在一六一線與一六八
    線交叉路口並往前右偏；縱有保持靜止狀態七秒，車前輪已
    壓在一六一線之斑馬線上（見一審卷第二十三頁），足見抗
    告人駕駛車牌號碼Ｍ八—二九六二號自用小客車行駛至一六
    八線與嘉一六一線之丁字路口時，一六八線交通號誌為紅燈
    ，即有意紅燈右轉，故車頭始有往前右偏情形，此時前車輪
    並已壓在一六一線斑馬線上。又依警員蕭世軒提出之現場圖
    （見一審卷第六十三頁）所示，一六八線之停止線距離路口
    中央約八．六公尺，一六一線之停止線距路口中央約一一．
    五公尺，而抗告人自述車牌號碼Ｍ八—二九六二號自用小客
    車車長約四．五公尺（見一審卷第七十四頁），則當該車前
    車輪已壓在一六一線斑馬線上時，其車身當已明顯越過一六
    八線之停止線而已深入路口範圍，足以妨害其他方向車輛通
    行，警員蕭世軒當時始向抗告人招手要其向前行駛，以免妨
    礙一六一線車輛左轉通行，是抗告人上開所辯，仍難辭有紅
    燈右轉行為。原處分機關認抗告人於前述時地闖紅燈之違規
    事實，尚無違誤。
六、原審認原處分機關對於抗告人上開違規事實，依道路交通管
    理處罰條例第五十三條第一項、第六十三條第一項第三款及
    違反道路交通管理事件統一裁罰基準表規定，裁罰抗告人新
    台幣六百元，並記違規點數三點，尚無不當，駁回抗告人之
    異議。本院經核原裁定認事用法，洵屬適法。抗告人提起抗
    告指摘原裁定違背證據法則不當，為無理由，應予駁回。
七、據上論斷，應依道路交通案件處理辦法第二十六條，刑事訴
    訟法第四百一十二條，裁定如主文。
中    華    民    國    100   年    9     月    13    日
                  刑事第一庭審判長法官  茆  臺  雲
                                  法官  陳  義  仲
                                  法官  蔡  長  林
以上正本證明與原本無異。
不得再抗告。
                                書記官  李  培  薇
中    華    民    國    100   年    9     月    13    日